en: Home & Garden > Plants > Indoor & Outdoor Plants: Bushes & Shrubs; Culinary Herbs & Plants; Landscaping & Garden Plants; Potted Houseplants; Succulents & Cacti; Vines & Climbing Plants
pl: Dom i ogród > Rośliny > Rośliny doniczkowe i ogrodowe: Krzewy i krzewinki; Zioła i rośliny kulinarne; Architektura krajobrazu i rośliny ogrodowe; Rośliny domowe w doniczkach; Sukulenty i kaktusy; Winorośle i rośliny pnące
hu: Otthon és kert > Növények > Beltéri és kültéri növények: Bokrok és cserjék; Kulináris gyógynövények és növények; Tereprendezési és kerti növények; Cserepes szobanövények; Pozsgások és kaktuszok; Szőlőtőkék és futónövények
it: Casa e giardino > Piante > Piante da interno ed esterno: Cespugli e arbusti; Erbe e piante da usare in cucina; Giardinaggio e piante da giardino; Piante da appartamento in vaso; Piante grasse e cactus; Viti e piante rampicanti
vi: Nhà và vườn > Cây trồng > Cây trồng trong nhà và ngoài trời: Cây bụi; Thảo mộc và cây ăn được; Cây tạo cảnh quan và sân vườn; Chậu cây; Cây mọng nước & Xương rồng; Các loại dây leo và cây leo
ro-RO: Casă și grădină > Plante > Plante de interior și de exterior: Tufișuri și arbuști; Plante medicinale și plante aromatice; Plante pentru amenajare peisagistică și plante de grădină; Plante de apartament în ghiveci; Plante suculente și cactuși; Plante cățărătoare
da: Hjem og have > Planter > Indendørs og udendørs planter: Buske; Kulinariske urter og planter; Planter til landskab og have; Potteplanter; Sukkulenter og kaktusser; Slyngplanter og klatreplanter
zh-TW: 居家和庭園 > 植物 > 室內與室外植物: 灌木; 食用藥草和植物; 景觀和園藝植物; 盆栽植物; 多肉植物與仙人掌; 藤蔓與攀緣植物
tr: Ev ve Bahçe > Bitkiler > İç ve Dış Mekan Bitkileri: Çalılar ve Bodur Ağaçlar; Yemeklik Otlar ve Bitkiler; Peyzaj ve Bahçe Bitkileri; Saksı Bitkileri; Sukulentler ve Kaktüsler; Sarılıcı ve Tırmanıcı Bitkiler
sv: Hem och trädgård > Växter > Inomhus- och utomhusväxter: Busksnår och buskar; Kulinariska örter och växter; Trädgård och trädgårdsväxter; Krukväxter; Suckulenter och kaktusar; Vinrankor och klätterväxter
es: Casa y jardín > Plantas > Plantas de interior y exterior: Arbustos y matorrales; Hierbas y plantas culinarias; Plantas de jardín y paisajismo; Plantas de interior en macetas; Suculentas y cactus; Enredaderas y plantas trepadoras
hr-HR: Dom i vrt > Biljke > Sobne i vanjske biljke: Ukrasno grmlje i drveće; Začinsko i kulinarsko bilje; Uređenje vrta i vrtne biljke; Sobne biljke; Sukulenti i kaktusi; Loze i penjačice
sl-SI: Dom in vrt > Rastline > Sobne in zunanje rastline: Grmovnice in grmičevje; Kuhinjska zelišča in rastline; Urejanje okolice in vrtne rastline; Sobne rastline v loncih; Sukulente in kaktusi; Trte in vzpenjavke
pt-PT: Casa e jardim > Plantas > Plantas interiores e exteriores: Árvores e arbustos; Plantas e ervas culinárias; Jardinagem e plantas de jardim; Plantas domésticas em vaso; Suculentas e catos; Trepadeiras e plantas trepadeiras
zh-CN: 家居与园艺 > 植物 > 室内/室外植物: 灌木和丛生植物; 熬制药草/植物; 景观和园艺植物; 室内盆栽; 多肉植物/仙人掌; 藤蔓/攀援植物
de: Heim & Garten > Pflanzen > Grünpflanzen, Büsche & Sträucher: Büsche und Sträucher; Küchenkräuter & Pflanzen; Landschafts- und Gartenpflanzen; Topfpflanzen; Sukkulenten und Kakteen; Kletterpflanzen
fr: Maison et jardin > Plantes > Plantes d’extérieur et d’intérieur: Buissons et arbustes; Herbes et plantes culinaires; Paysagisme et plantes de jardin; Plantes en pot; Plantes succulentes et cactus; Plantes grimpantes et vignes
ko: 가정/원예 용품 > 식물 > 실내/실외 식물: 수풀 & 관목; 요리용 허브/식물; 조경 & 정원 식물; 실내용 화초 화분; 다육식물 및 선인장; 덩굴 및 덩굴식물
sk-SK: Dom a záhrada > Rastliny > Vnútorné a vonkajšie rastliny: Kríky a kery; Bylinky a rastliny do kuchyne; Výsadbové a záhradné rastliny; Črepníkové izbové rastliny; Sukulenty a kaktusy; Vinič a popínavé rastliny
ja: ホーム・ガーデン > 植物 > 観葉植物: 茂み・低木; 料理用のハーブ・植物; 造園・庭木; 鉢植え観葉植物; 多肉植物・サボテン; つる植物
lt-LT: Namai ir sodas > Augalai > Kambariniai ir lauko augalai: Krūmai ir krūminiai augalai; Kulinarinės žolės ir augalai; Kraštovaizdžio formavimo ir sodo augalai; Vazoniniai kambariniai augalai; Sukulentai ir kaktusai; Vynmedžiai ir vijokliniai augalai
ru: Дом и сад > Растения > Комнатные и уличные растения: Кусты и кустарники; Кулинарные травы и растения; Садовые растения и растения для ландшафтного дизайна; Комнатные растения в горшках; Суккуленты и кактусы; Вьющиеся растения и лианы
bg-BG: Дом и градина > Растения > Стайни и външни растения: Храсталаци и храсти; Кулинарни билки и растения; Озеленяване и градински растения; Стайни растения в саксии; Сукуленти и кактуси; Лози и увивни растения
th: บ้านและสวน > ต้นไม้ > ต้นไม้สำหรับภายในอาคารและกลางแจ้ง: ไม้พุ่ม; สมุนไพรและพืชสำหรับปรุงอาหาร; พืชสำหรับตกแต่งสวนและจัดภูมิทัศน์; พืชในกระถาง; พืชอวบน้ำและแคคตัส; ไม้เลื้อยและไม้ปีน
pt-BR: Casa e jardim > Plantas > Plantas de interiores e exteriores: Moitas e arbustos; Ervas e plantas culinárias; Paisagismo e plantas para jardim; Plantas em vasos para o interior; Suculentas e cactos; Trepadeiras e plantas trepadoras
nb: Hjem og hage > Planter > Innen- og utendørsplanter: Busker og hekker; Kulinariske urter og planter; Landskaps- og hageplanter; Husplanter i potte; Sukkulenter og kaktus; Lianer og klatreplanter
fi: Koti ja puutarha > Kasvit > Sisä- ja ulkokukat: Pensaat ja puskat; Ruokayrtit ja -kasvit; Vihersuunnittelu ja puutarhakasvit; Ruukkukasvit; Mehikasvit ja kaktukset; Köynnökset ja kiipeävät kasvit
el: Σπίτι & κήπος > Φυτά > Φυτά εσωτερικού & εξωτερικού χώρου: Θάμνοι & χαμόδενδρα; Μαγειρικά βότανα & φυτά; Φυτά υπαίθριων χώρων & κήπων; Φυτά εσωτερικού χώρου σε γλάστρες; Παχύφυτα & κάκτοι; Αναρριχώμενα φυτά
cs: Dům a zahrada > Rostliny > Pokojové a zahradní květiny: Keře; Kulinářské bylinky a rostliny; Okrasné a zahradní rostliny; Pokojové rostliny v květináči; Sukulenty a kaktusy; Popínavé rostliny a révy
nl: Huis en tuin > Planten > Kamer- en tuinplanten: Struiken en heesters; Culinaire kruiden en planten; Tuinaanleg en tuinplanten; Potplanten; Vetplanten en cactussen; Klimplanten